【裁判字號】    99,訴,712
【裁判日期】    991022
【裁判案由】    違反毒品危害防制條例
【裁判全文】
臺灣臺南地方法院刑事判決               99年度訴字第712號
公  訴  人  臺灣臺南地方法院檢察署檢察官
被      告  丙○○
指定辯護人  本院公設辯護人甲○○
上列被告因違反毒品危害防制條例案件，經檢察官提起公訴（99
年度偵字第1736號），本院判決如下：
    主  文
丙○○所犯如附表所示之十一罪，各處如附表所示之十一項主刑
及從刑。應執行有期徒刑拾年，扣案第一級毒品海洛因拾陸包（
驗前淨重合計壹點壹壹公克，驗餘淨重合計壹點零玖公克）均沒
收銷毀之，扣案之上開毒品之外包裝拾陸個（總重貳點壹柒公克
）、行動電話貳支（各含門號0000000000號、門號0
000000000號SIM卡壹枚）、分裝袋肆佰個，電子磅秤
壹個、電池伍個、分裝匙貳支、剪刀壹支及葡萄糖壹包均沒收，
未扣案之販賣第一級毒品所得共計新臺幣玖仟元均沒收，如全部
或一部不能沒收時，以其財產抵償之。
    事  實
一、丙○○明知海洛因係毒品危害防制條例所列管之第1級毒品
    ，非經許可不得持有及販賣，竟分別基於販賣第1級毒品海
    洛因牟利之犯意，以其所有之門號0000000000號、門號0000
    000000號行動電話，各與如附表所示之劉江龍、林稚斌、郭
    泰麟、羅志遠及林清發所持用之如附表所示之行動電話聯繫
    毒品交易事宜後，而分別於附表所示之時間、地點，將如附
    表所示價格之微量海洛因，販賣予劉江龍等人（賣出次數及
    所得金額詳如附表所示）。嗣警方於99年1月22日中午12時
    許，在臺南市○區○○路160巷口，因陳凱帝形跡可疑，予
    以攔查，扣得愷他命及MDMA毒品等物（陳凱帝觸犯違反毒品
    危害防制條例案件部分由檢察官另案聲請簡易判決處刑）後
    ，循線於99年1月22日下午1時30分許，在臺南市○○○路○
    段292號郵局前，攔查丙○○，經其同意，在其安全帽內扣
    得其所有之海洛因16包（驗前淨重合計1.11公克，驗餘淨重
    合計1.09公克）及其其所有供包裝上開毒品以供販賣所用之
    上開海洛因外包裝16個（總重2.17公克），丙○○並於99年
    1月22日下午2時許，帶同員警前往其位於臺南市○○路291
    巷32弄116號4樓住處搜索，扣得其所有以供其販賣海洛因聯
    絡所用之門號0000000000號、門號0000000000號行動電話各
    1支（各含SIM卡1張）、其所有而預備供販賣海洛因分裝使
    用之分裝袋400個，電子磅秤1個、電池5個、分裝匙2支、剪
    刀1支及葡萄糖1包，查悉上情。
二、案經臺南市警察局第六分局報告臺灣臺南地方法院檢察署檢
    察官偵查起訴。
    理  由
一、訊據被告丙○○對於上開各次販賣海洛因之犯罪事實均坦承
    不諱（見本院卷第16、23、24、76頁），核與證人劉江龍、
    林稚斌、郭泰麟、羅志遠及林清發於警詢或偵查中所結證曾
    分別於如附表所示之時、地，各以如附表所示價格向被告購
    得海洛因等情相符（見偵字第1736號卷第47至52、66至69、
    71至77、88至90、92至98、122至124、128至133、148至150
    、178至179、183至187頁9），並有海洛因16包（驗前淨重
    合計1.11公克，驗餘淨重合計1.09公克）、上開海洛因外包
    裝16個（總重2.17公克）、門號0000000000號、門號000000
    0000號行動電話各1支（各含SIM卡1張）、分裝袋400個，電
    子磅秤1個、電池5個、分裝匙2支、剪刀1支及葡萄糖1包扣
    案可憑，而上開海洛因16包（驗前淨重合計1.11公克，驗餘
    淨重合計1.09公克），經檢驗結果確有海洛因成份等情，有
    法務部調查局濫用藥物實驗室99年3月1日調科壹字第099230
    03940號、99年9月7日調科壹字第09923020210號鑑定書各1
    紙附卷可憑（見偵字第1736號卷第46頁，本院卷第46頁）；
    此外，再有被告所使用之門號0000000000號、門號00000000
    00號行動電話，各與如附表所示之劉江龍等人所持用之如附
    表所示之行動電話聯繫毒品交易事宜之雙向通聯記錄、臺南
    市警察局第六分局指認犯罪嫌疑人紀錄表5紙、雙向通聯紀
    錄5份、通聯紀錄光碟1片、通聯調閱查詢單2紙、扣案物品
    照片5張、門號0000000000號行動電話之用戶基本資料列表
    、門號0000000000號行動話之用戶基本資料表等附卷可佐（
    詳參附表所示）。且按近年來海洛因危害社會日益嚴重，治
    安機關對於查緝非法販賣毒品工作，無不嚴加執行，設若無
    利可圖，衡情被告當無甘冒被查獲移送法辦，負擔重刑責而
    一再賣出海洛因之理，是被告具有營利之意圖，至為彰顯，
    從而，足認被告上開自白核與事實相符，應堪採信。本件事
    證明確，被告多次販賣海洛因之犯行，堪以認定，應予依法
    論科。
二、論罪科刑：
  (一)查海洛因係毒品危害防制條例第2條第2項第1款規定之第1級
    毒品，依法不得持有、施用、販賣。是被告所為，均係犯毒
    品危害防制條例第4條第1項之販賣第1級毒品罪。而其販賣
    第1級毒品前、後持有第1級毒品之低度行為，均為販賣之高
    度行為所吸收，不另論罪。又按刑法第56條修正後之多次販
    賣毒品之犯行，除符合接續犯之要件外，應一罪一罰，有最
    高法院96年度第9次刑事庭決議可參；又所謂集合犯，係指
    立法者所制定之犯罪構成要件中，本即預定有數個同種類行
    為而反覆實行之犯罪而言，故是否集合犯之判斷，客觀上應
    斟酌法律規範之本來意涵、實現該犯罪目的之必要手段、社
    會生活經驗中該犯罪必然反覆實行之常態及社會通念等；主
    觀上則視其反覆實施之行為是否出於行為人之單一犯意，並
    秉持刑罰公平，加以判斷之。稽以行為人販賣毒品之原因，
    不一而足，其多次販賣毒品之行為，未必皆出於行為人之一
    個犯意決定；且觀諸毒品危害防制條例第4條販賣毒品之構
    成要件文義，實無從憑以認定立法者本即預定該犯罪之本質
    ，必有數個同種類行為而反覆實行之集合犯行，故販賣毒品
    罪，難認係集合犯，而被告本件附表各次販賣毒品行為，並
    非於同時同地或密切接近之時地實施，各行為之獨立性亦非
    極為薄弱，依一般社會健全觀念，在時間差距上，尚非難以
    強行分開，在刑法評價上，不宜以視為數個舉動之接續施行
    ，合為包括之一行為予以評價，故被告關於如附表所示之11
    次販賣第1級毒品犯行，犯意各別，且行為互殊，應予分論
    併罰。
  (二)另按犯第4條第1項至第4項之罪，供出毒品來源，因而破獲
    者，得減輕其刑，毒品危害防制條例第17條定有明文。本件
    被告於警詢時及偵審中所供出之毒品來源（見偵字第1736號
    卷第269頁，本院卷第77頁），或無法查知該來源者之確切
    年籍資料，或查無因而破獲之相關資料，自不得援引毒品危
    害防制條例第17條規定減輕其刑。被告所犯本件各次販賣第
    1級毒品罪，於偵查及審理中均自白（參偵字第1736號卷第2
    80頁），應依毒品危害防制條例第17條第2項減輕其刑。
  (三)另被告2人所為販賣海洛因之犯行固應非難，又查本件被告
    所犯上開販賣海洛因罪，係本刑為死刑或無期徒刑之罪，而
    被告於偵審時已坦承全部犯行，有所悔悟，且被告年齡尚輕
    ，思慮不周，被告販賣毒品之對象不多，販賣次數及數量非
    鉅，獲利有限，所得僅共9千元，販賣時間亦非長期，足見
    其非販賣毒品之大、中盤商，就全部犯罪情節觀之，尚非重
    大惡極，相較於專門大量走私進口或長期販賣毒品維生之中
    、大盤毒梟而言，其對於社會秩序與國民健康之危害程度尚
    非至鉅，其販賣第1級毒品部分縱已依同條例第17條第2項規
    定予以減刑後處刑，仍屬過苛難謂符合罪刑相當性及比例原
    則，是觀諸被告上開販賣毒品之動機及犯罪情狀，在客觀上
    足以引起一般之同情，認為確可憫恕，若予宣告法定最低之
    刑，猶嫌過重，爰就如附表所示之各罪，均依刑法第59條之
    規定減輕其刑並依法遞減之。
  (四)爰審酌被告販賣毒品之數量及所得，尚非鉅大，販賣之對象
    不多，惟販賣毒品戕害他人健康，足使購買施用者導致精神
    障礙、性格異常，甚至造成生命危險之生理成癮性及心理依
    賴性，危害社會治安，且被告不思以正當途徑掙取金錢，而
    以販賣毒品牟利，犯罪動機不良，被告於偵審中承認犯行，
    深知悔悟暨被告之素行、智識程度及生活情況等一切情狀，
    分別量處如主文所示之刑，並定其應執行之刑。至於扣案之
    海洛因16包（驗前淨重合計1.11公克，驗餘淨重合計1.09公
    克），應依毒品危害防制條例第18條第1項前段，宣告沒收
    銷燬之。又扣案之上開海洛因外包裝16個（總重2.17公克）
    ，係被告所有且用於包裹上開毒品之外包裝，以防毒品裸露
    、潮濕，便於攜帶使用，顯係被告為販賣海洛因藉以分裝之
    用，依毒品危害防制條例第19條第1項規定，於各該主文項
    下宣告沒收之；扣案之門號0000000000號、門號0000000000
    號行動電話各1支（各含SIM卡1張），雖係第三人所申設，
    惟現業屬被告所有而長期使用之情，亦經被告於審理中陳明
    在卷（見本院卷第75頁），且係供被告聯絡本件販毒所用之
    工具，依毒品危害防制條例第19條第1項規定，於各該主文
    項下宣告沒收之；另扣案之分裝袋400個，電子磅秤1個、電
    池5個、分裝匙2支、剪刀1支及葡萄糖1包均係被告所有，復
    係預備供販賣海洛因分裝所使用，亦經被告於審理中陳明在
    卷（見本院卷第75頁），爰依刑法第38條第1項第2款、第3
    項規定，宣告沒收之。另毒品危害防制條例第19條第1項規
    定，係採義務沒收主義，故販賣毒品所得金錢，如能認定確
    係販賣毒品所得款項，應宣告沒收，不以當場搜獲扣押者為
    限，但因其並無「不問屬於犯人與否，沒收之」之特別規定
    ，自仍以沒收物屬於犯人所有者為限，始得依該規定予以沒
    收。如所得財物為金錢而無法沒收時，應以其財產抵償之，
    而不發生追徵價額問題（最高法院93年度臺上字第第2670號
    、第2743號判決可參）。本件被告販賣海洛因之所得共計新
    臺幣9千元，為被告販賣毒品犯罪所得之財物，雖未扣案，
    仍應依毒品危害防制條例第19條第1項規定宣告沒收，如全
    部或一部不能沒收時，以其財產抵償之。
據上論斷，應依刑事訴訟法第299條第1項前段，毒品危害防制條
例第4條第1項、第17條第2項、第18條第1項前段、第19條第1項
，刑法第11條、第59條、第38條第1項第2款、第51條第5款，判
決如主文。
本案經檢察官乙○○到庭執行職務。
中    華    民    國    99    年    10    月    22    日
                  刑事第十二庭   審判長 法  官  盧鳳田
                                        法  官  郭瓊徽
                                        法  官  黃琴媛
以上正本證明與原本無異。
如不服本判決應於收受本判決後10日內向本院提出上訴書狀，並
應敘述具體理由。其未敘述上訴理由者，應於上訴期間屆滿後20
日內向本院補提理由書狀（均須按他造當事人之人數附繕本）「
切勿逕送上級法院」。
                                        書記官  黃憶筑
中    華    民    國    99    年    10    月    22    日
附錄本件論罪科刑法條：
毒品危害防制條例第4條第1項：
製造、運輸、販賣第一級毒品者，處死刑或無期徒刑；處無期徒
刑者，得併科新臺幣 2 千萬元以下罰金。
附表：
┌─┬───┬─────┬───┬──────────┬────────────┬───────────┐
│編│交易對│販賣時間  │數量及│交易方式            │相關證據                │論罪科刑              │
│號│象    │、地點    │金額（│                    │                        │                      │
│  │      │          │新臺幣│                    │                        │                      │
│  │      │          │）    │                    │                        │                      │
├─┼───┼─────┼───┼──────────┼────────────┼───────────┤
│1 │劉江龍│99年1月16 │500元 │被告以其所有之門號09│證人劉江龍之警詢筆錄（見│丙○○販賣第一級毒品，│
│  │      │日上午9時 │海洛因│00000000號行動電話，│偵卷第185、186頁）      │處有期徒刑柒年捌月，扣│
│  │      │許、臺南市│1小包 │與劉江龍持用之門號09├────────────┤案之門號0000000│
│  │      │某「北極殿│      │00000000號行動電話，│證人劉江龍之偵查中具結筆│八三二號行動電話壹支（│
│  │      │」後空地  │      │於左揭時間聯繫買賣海│錄（見偵卷第179頁）     │含SIM卡壹枚）沒收，未 │
│  │      │          │      │洛因事宜後，被告旋至├────────────┤扣案之販賣第一級毒品所│
│  │      │          │      │左揭地點，將500元海 │臺南市警察局第六分局指認│得新臺幣伍佰元沒收，如│
│  │      │          │      │洛因1小包交付賣予劉 │犯罪嫌疑人紀錄表（見偵卷│全部或一部不能沒收時，│
│  │      │          │      │江龍，並取得500元價 │第188頁）               │以其財產抵償之。      │
│  │      │          │      │金。                ├────────────┤                      │
│  │      │          │      │                    │雙向通聯紀錄（見本院卷第│                      │
│  │      │          │      │                    │33、34頁）              │                      │
├─┼───┼─────┼───┼──────────┼────────────┼───────────┤
│2 │林稚斌│99年1月19 │1000元│被告以其所有之門號09│證人林稚斌之警詢筆錄（見│丙○○販賣第一級毒品，│
│  │      │日上午8時 │海洛因│00000000號行動電話，│偵卷第130頁）           │處有期徒刑柒年捌月，扣│
│  │      │許、臺南市│1小包 │與林稚斌持用之門號09├────────────┤案之門號0000000│
│  │      │金華路1段 │      │00000000號行動電話，│證人林稚斌之偵查中具結筆│八三二號行動電話壹支（│
│  │      │麥當勞速食│      │於左揭時間聯繫買賣海│錄（見偵卷第149頁）     │含SIM卡壹枚）沒收，未 │
│  │      │店對面    │      │洛因事宜後，被告旋至├────────────┤扣案之販賣第一級毒品所│
│  │      │          │      │左揭地點，將1000元海│臺南市警察局第六分局指認│得新臺幣壹仟元沒收，如│
│  │      │          │      │洛因1小包交付賣予林 │犯罪嫌疑人紀錄表（見偵卷│全部或一部不能沒收時，│
│  │      │          │      │稚斌，並取得1000元價│第136頁）               │以其財產抵償之。      │
│  │      │          │      │金。                ├────────────┤                      │
│  │      │          │      │                    │雙向通聯紀錄（見偵卷第13│                      │
│  │      │          │      │                    │7、138頁）              │                      │
├─┼───┼─────┼───┼──────────┼────────────┼───────────┤
│3 │郭泰麟│99年1月19 │1000元│被告以其所有之門號09│證人郭泰麟之警詢筆錄（見│丙○○販賣第一級毒品，│
│  │      │日上午11時│海洛因│00000000號行動電話，│偵卷第94頁）            │處有期徒刑柒年捌月，扣│
│  │      │許、臺南市│1小包 │與郭泰麟持用之門號09├────────────┤案之門號0000000│
│  │      │濱南路「惡│      │00000000號行動電話，│證人郭泰麟之偵查中具結筆│八三二號行動電話壹支（│
│  │      │勢力檳榔攤│      │於左揭時間聯繫買賣海│錄（見偵卷第123頁）     │含SIM卡壹枚）沒收，未 │
│  │      │」        │      │洛因事宜後，被告旋至├────────────┤扣案之販賣第一級毒品所│
│  │      │          │      │左揭地點，將1000元海│臺南市警察局第六分局指認│得新臺幣壹仟元沒收，如│
│  │      │          │      │洛因1小包交付賣予郭 │犯罪嫌疑人紀錄表（見偵卷│全部或一部不能沒收時，│
│  │      │          │      │泰麟，並取得1000元價│第101頁）               │以其財產抵償之。      │
│  │      │          │      │金。                ├────────────┤                      │
│  │      │          │      │                    │雙向通聯紀錄（見偵卷第11│                      │
│  │      │          │      │                    │0頁）                   │                      │
├─┼───┼─────┼───┼──────────┼────────────┼───────────┤
│4 │林稚斌│99年1月20 │1000元│被告以其所有之門號09│證人林稚斌之警詢筆錄（見│丙○○販賣第一級毒品，│
│  │      │日上午11時│海洛因│00000000號行動電話，│偵卷第130頁）           │處有期徒刑柒年捌月，扣│
│  │      │許、臺南市│1小包 │與林稚斌持用之門號09├────────────┤案之門號0000000│
│  │      │金華路1段 │      │00000000號行動電話，│證人林稚斌之偵查中具結筆│八三二號行動電話壹支（│
│  │      │麥當勞速食│      │於左揭時間聯繫買賣海│錄（見偵卷第149頁）     │含SIM卡壹枚）沒收，未 │
│  │      │店對面    │      │洛因事宜後，被告旋至├────────────┤扣案之販賣第一級毒品所│
│  │      │          │      │左揭地點，將1000元海│臺南市警察局第六分局指認│得新臺幣壹仟元沒收，如│
│  │      │          │      │洛因1小包交付賣予林 │犯罪嫌疑人紀錄表（見偵卷│全部或一部不能沒收時，│
│  │      │          │      │稚斌，並取得1000元價│第136頁）               │以其財產抵償之。      │
│  │      │          │      │金。                ├────────────┤                      │
│  │      │          │      │                    │雙向通聯紀錄（見偵卷第13│                      │
│  │      │          │      │                    │9、140頁）              │                      │
├─┼───┼─────┼───┼──────────┼────────────┼───────────┤
│5 │羅志遠│99年1月20 │500元 │被告以其所有之門號09│證人羅志遠之警詢筆錄（見│丙○○販賣第一級毒品，│
│  │      │日下午2時1│海洛因│00000000號行動電話，│偵卷第73至75頁）        │處有期徒刑柒年捌月，扣│
│  │      │5分許、臺 │1小包 │與羅志遠持用之門號09├────────────┤案之門號0000000│
│  │      │南市○○路│      │00000000號行動電話，│證人羅志遠之偵查中具結筆│六九四號行動電話壹支（│
│  │      │「惡勢力  │      │於左揭時間聯繫買賣海│錄（見偵卷第88、89頁）  │含SIM卡壹枚）沒收，未 │
│  │      │檳榔攤」  │      │洛因事宜後，被告旋至├────────────┤扣案之販賣第一級毒品所│
│  │      │          │      │左揭地點，將500元海 │臺南市警察局第六分局指認│得新臺幣伍佰元沒收，如│
│  │      │          │      │洛因1小包交付賣予羅 │犯罪嫌疑人紀錄表（見偵卷│全部或一部不能沒收時，│
│  │      │          │      │志遠，並取得500元價 │第82頁）                │以其財產抵償之。      │
│  │      │          │      │金。                ├────────────┤                      │
│  │      │          │      │                    │雙向通聯紀錄（見偵卷第80│                      │
│  │      │          │      │                    │、81頁）                │                      │
├─┼───┼─────┼───┼──────────┼────────────┼───────────┤
│6 │郭泰麟│99年1月20 │1000元│被告以其所有之門號09│證人郭泰麟之警詢筆錄（見│丙○○販賣第一級毒品，│
│  │      │日下午3時 │海洛因│00000000號行動電話，│偵卷第94至96頁）        │處有期徒刑柒年捌月，扣│
│  │      │餘許、臺南│1小包 │與郭泰麟持用之門號09├────────────┤案之門號0000000│
│  │      │市○○路1 │      │00000000號行動電話，│證人郭泰麟之偵查中具結筆│八三二號行動電話壹支（│
│  │      │段「寶貝熊│      │於左揭時間聯繫買賣海│錄（見偵卷第123頁）     │含SIM卡壹枚）沒收，未 │
│  │      │遊藝場」  │      │洛因事宜後，被告旋至├────────────┤扣案之販賣第一級毒品所│
│  │      │          │      │左揭地點，將1000元海│臺南市警察局第六分局指認│得新臺幣壹仟元沒收，如│
│  │      │          │      │洛因1小包交付賣予郭 │犯罪嫌疑人紀錄表（見偵卷│全部或一部不能沒收時，│
│  │      │          │      │泰麟，並取得1000元價│第101頁）               │以其財產抵償之。      │
│  │      │          │      │金。                ├────────────┤                      │
│  │      │          │      │                    │雙向通聯紀錄（見偵卷第11│                      │
│  │      │          │      │                    │1頁）                   │                      │
├─┼───┼─────┼───┼──────────┼────────────┼───────────┤
│7 │劉江龍│99年1月20 │500元 │被告以其所有之門號09│證人劉江龍之警詢筆錄（見│丙○○販賣第一級毒品，│
│  │      │日下午3時 │海洛因│00000000號行動電話，│偵卷第185、186頁）      │處有期徒刑柒年捌月，扣│
│  │      │餘許、臺南│1小包 │與劉江龍持用之門號09├────────────┤案之門號0000000│
│  │      │市○○路1 │      │00000000號行動電話，│證人劉江龍之偵查中具結筆│八三二號行動電話壹支（│
│  │      │段「湯姆熊│      │於左揭時間聯繫買賣海│錄（見偵卷第179頁）     │含SIM卡壹枚）沒收，未 │
│  │      │遊藝場」  │      │洛因事宜後，被告旋至├────────────┤扣案之販賣第一級毒品所│
│  │      │          │      │左揭地點，將500元海 │臺南市警察局第六分局指認│得新臺幣伍佰元沒收，如│
│  │      │          │      │洛因1小包交付賣予劉 │犯罪嫌疑人紀錄表（見偵卷│全部或一部不能沒收時，│
│  │      │          │      │江龍，並取得500元價 │第188頁）               │以其財產抵償之。      │
│  │      │          │      │金。                ├────────────┤                      │
│  │      │          │      │                    │雙向通聯紀錄（見本院卷第│                      │
│  │      │          │      │                    │35頁）                  │                      │
├─┼───┼─────┼───┼──────────┼────────────┼───────────┤
│8 │郭泰麟│99年1月20 │1000元│被告以其所有之門號09│證人郭泰麟之警詢筆錄（見│丙○○販賣第一級毒品，│
│  │      │日晚間6、7│海洛因│00000000號行動電話，│偵卷第94至96頁）        │處有期徒刑柒年捌月，扣│
│  │      │時餘許、臺│1小包 │與郭泰麟持用之門號09├────────────┤案之門號0000000│
│  │      │南市○○路│      │00000000號行動電話，│證人郭泰麟之偵查中具結筆│八三二號行動電話壹支（│
│  │      │「天后宮」│      │於左揭時間聯繫買賣海│錄（見偵卷第123頁）     │含SIM卡壹枚）沒收，未 │
│  │      │          │      │洛因事宜後，被告旋至├────────────┤扣案之販賣第一級毒品所│
│  │      │          │      │左揭地點，將1000元海│臺南市警察局第六分局指認│得新臺幣壹仟元沒收，如│
│  │      │          │      │洛因1小包交付賣予郭 │犯罪嫌疑人紀錄表（見偵卷│全部或一部不能沒收時，│
│  │      │          │      │泰麟，並取得1000元價│第101頁）               │以其財產抵償之。      │
│  │      │          │      │金。                ├────────────┤                      │
│  │      │          │      │                    │雙向通聯紀錄（見偵卷第11│                      │
│  │      │          │      │                    │4、115頁）              │                      │
├─┼───┼─────┼───┼──────────┼────────────┼───────────┤
│9 │郭泰麟│99年1月21 │1000元│被告以其所有之門號09│證人郭泰麟之警詢筆錄（見│丙○○販賣第一級毒品，│
│  │      │日中午12時│海洛因│00000000號行動電話，│偵卷第94至96頁）        │處有期徒刑柒年捌月，扣│
│  │      │10分許、臺│1小包 │與郭泰麟持用之門號09├────────────┤案之門號0000000│
│  │      │南市○○路│      │00000000號行動電話，│證人郭泰麟之偵查中具結筆│八三二號行動電話壹支（│
│  │      │「惡勢力檳│      │於左揭時間聯繫買賣海│錄（見偵卷第123頁）     │含SIM卡壹枚）沒收，未 │
│  │      │榔攤」    │      │洛因事宜後，被告旋至├────────────┤扣案之販賣第一級毒品所│
│  │      │          │      │左揭地點，將1000元海│臺南市警察局第六分局指認│得新臺幣壹仟元沒收，如│
│  │      │          │      │洛因1小包交付賣予郭 │犯罪嫌疑人紀錄表（見偵卷│全部或一部不能沒收時，│
│  │      │          │      │泰麟，並取得1000元價│第101頁）               │以其財產抵償之。      │
│  │      │          │      │金。                ├────────────┤                      │
│  │      │          │      │                    │雙向通聯紀錄（見偵卷第11│                      │
│  │      │          │      │                    │8頁）                   │                      │
├─┼───┼─────┼───┼──────────┼────────────┼───────────┤
│10│郭泰麟│99年1月22 │1000元│被告以其所有之門號09│證人郭泰麟之警詢筆錄（見│丙○○販賣第一級毒品，│
│  │      │日上午10時│海洛因│00000000號行動電話，│偵卷第94至96頁）        │處有期徒刑柒年捌月，扣│
│  │      │30分許、臺│1小包 │與郭泰麟持用之門號09├────────────┤案之門號0000000│
│  │      │南市○○路│      │00000000號行動電話，│證人郭泰麟之偵查中具結筆│八三二號行動電話壹支（│
│  │      │「惡勢力檳│      │於左揭時間聯繫買賣海│錄（見偵卷第124頁）     │含SIM卡壹枚）沒收，未 │
│  │      │榔攤」    │      │洛因事宜後，被告旋至├────────────┤扣案之販賣第一級毒品所│
│  │      │          │      │左揭地點，將1000元海│臺南市警察局第六分局指認│得新臺幣壹仟元沒收，如│
│  │      │          │      │洛因1小包交付賣予郭 │犯罪嫌疑人紀錄表（見偵卷│全部或一部不能沒收時，│
│  │      │          │      │泰麟，並取得1000元價│第101頁）               │以其財產抵償之。      │
│  │      │          │      │金。                ├────────────┤                      │
│  │      │          │      │                    │雙向通聯紀錄（見偵卷第12│                      │
│  │      │          │      │                    │0頁）                   │                      │
├─┼───┼─────┼───┼──────────┼────────────┼───────────┤
│11│林清發│99年1月22 │500元 │被告以其所有之門號09│證人林清發之警詢筆錄（見│丙○○販賣第一級毒品，│
│  │      │日下午1時 │海洛因│00000000號行動電話，│偵卷第49頁）            │處有期徒刑柒年捌月，扣│
│  │      │23分許、臺│1小包 │與林清發持用之門號09├────────────┤案第一級毒品海洛因拾陸│
│  │      │南市南區灣│      │00000000號行動電話，│證人林清發之偵查中具結筆│包（驗前淨重合計壹點壹│
│  │      │裡「萬年殿│      │於左揭時間聯繫買賣海│錄（見偵卷第67、68頁）  │壹公克，驗餘淨重合計壹│
│  │      │」前      │      │洛因事宜後，被告旋至├────────────┤點零玖公克）均沒收銷毀│
│  │      │          │      │左揭地點，將500元海 │臺南市警察局第六分局指認│之，扣案之上開毒品之外│
│  │      │          │      │洛因1小包交付賣予林 │犯罪嫌疑人紀錄表（見偵卷│包裝拾陸個（總重貳點壹│
│  │      │          │      │清發，並取得500元價 │第59頁）                │柒公克）、扣案之門號○│
│  │      │          │      │金。                ├────────────┤000000000號行│
│  │      │          │      │                    │雙向通聯紀錄（見本院卷第│動電話壹支（含SIM卡壹 │
│  │      │          │      │                    │55至58頁）              │枚）、分裝袋肆佰個，電│
│  │      │          │      │                    │                        │子磅秤壹個、電池伍個、│
│  │      │          │      │                    │                        │分裝匙貳支、剪刀壹支及│
│  │      │          │      │                    │                        │葡萄糖壹包均沒收，未扣│
│  │      │          │      │                    │                        │案之販賣第一級毒品所得│
│  │      │          │      │                    │                        │新臺幣伍佰元沒收，如全│
│  │      │          │      │                    │                        │部或一部不能沒收時，以│
│  │      │          │      │                    │                        │其財產抵償之。        │
└─┴───┴─────┴───┴──────────┴────────────┴───────────┘

司法院資訊處製作；財團法人民間司法改革基金會備份。
